【裁判字號】    97,簡上,11
【裁判日期】    970709
【裁判案由】    竊盜
【裁判全文】
福建金門地方法院刑事判決              97年度簡上字第11號
上  訴  人  甲○○
即  被  告
上列上訴人即被告因竊盜案件，不服本院金城簡易庭中華民國97
年4月22日第一審判決（97年度城簡字第25號，聲請簡易判決處
刑案號：福建金門地方法院檢察署97年度偵字第69號），提起上
訴，本院判決如下：
    主  文
上訴駁回。
    事  實
一、甲○○從事水電工程，發現金門縣金沙鎮文化園區（下稱金
    沙文化園區）內置有鍍鋅管一批，竟意圖為自己不法之所有
    ，欲利用不知情之吳候偉竊取該批鍍鋅管，乃於民國96年12
    月24日上午8時36分，使用其0000000000號手機，撥打00000
    00000號手機，聯絡吳候偉，以新臺幣（下同）3,000元代價
    ，僱請吳候偉拖吊運送其欲竊取之鍍鋅管，並約定於是日上
    午11時許，在金門縣金沙鎮東美亭會合。嗣二人準時於約定
    地點會合後，甲○○即駕駛6F-3861號自小客車導引吳候偉
    駕駛車牌號碼810-XG號營業大貨車，前往金沙文化園區，抵
    達後甲○○指示吳候偉，利用大貨車吊桿，二人協力將長碩
    機電工程股份有限公司（下稱長碩公司）所有，由該公司工
    地負責人乙○○管領，暫置於園區內之鍍鋅管6英吋35支、4
    英吋10支（合計5,450公斤），搬上大貨車，得手後，於是
    日中午時分，載運至金門縣金湖鎮世清環保有限公司金門分
    公司（下稱世清資源回收場），以每公斤8.5元，賤價出售
    ，得款46,325元，並當場將運費3,000元交付吳候偉。嗣經
    警清查世清資源回收場登記清冊而循線查獲上情。
二、案經金門縣警察局移送福建金門地方法院檢察署檢察官偵查
    起訴。
      理  由
一、被告甲○○對於本件檢察官提出之證據，包括：被告於97年
    1月30日、同年2月4日警詢陳述、同年2月29日偵訊陳述（警
    卷第1至7頁、偵卷第7頁）；乙○○於同年2月1日警詢陳述
    （警卷第9至11頁）；吳候偉同年1月30日警詢陳述（警卷第
    12至14頁）；李正雄同年1月28日警詢陳述（警卷第15至16
    頁）及世清資源回收場收受物品登記表1紙（警卷第19頁）
    、贓物保管條1紙（警卷第22頁）；門號0000000000行動電
    話門號（使用人吳候偉）於同年12月24日通聯紀錄調閱查詢
    單1份（本院卷第28頁）；世清資源回收場內贓物照片4張（
    警卷第20至21頁），表示全部同意作為證據使用，本院認為
    前開證據作成時情況適當且無不可信情狀，均有證據能力。
二、訊據被告固坦承曾於事實欄所載之暫置於金沙文化園區內共
    重5,450公斤鍍鋅管，委請吳候偉拖吊至世清資源回收場，
    變賣得款46,325元。惟否認犯罪，辯稱：是年籍、姓名不詳
    ，綽號「廖董」之成年男子，說金沙文化園區有鍍鋅管要賣
    ，我分得1天2,000元的工錢，吊車司機吳候偉分得3,000元
    ，餘款全交給「廖董」，我沒有竊盜，否則我不至於在世清
    資源回收場留下自己的名字，而會找人脫手。然查：
（一）、本件查獲之鍍鋅管屬於長碩公司所有，由該公司工地負
        責人乙○○管理，置於金沙文化園區，遭人竊取變賣之
        事實，有證人乙○○警詢陳述及贓物保管條1紙在卷可
        證。且該等鍍鋅管遭人竊取後，係被告駕駛6F-3861號
        自小客車，與證人吳候偉駕駛車牌號碼810-XG載運有本
        件鍍鋅管之營業大貨車，共同至世清資源回收場，以每
        公斤8.5元，賤價出售，得款46,325元之事實，亦有證
        人吳候偉、李正雄之警詢陳述及世清資源回收場收受物
        品登記表1紙、照片4張在卷可證。被告亦坦承前往金沙
        文化園區，與吳候偉搬運本件鍍鋅管，運往世清資源回
        收場變賣。本件鍍鋅管係被告竊取之事實，甚為明顯。
（二）、本件竊盜行為人只有被告1人，所謂「廖董」者，為被
        告虛構之人物：
     1、被告於97年2月4日第2次警詢時供稱：園區現場除了我
        和「阿猴」、「阿猴」的老婆，沒有其他人在場（警卷
        第5頁），可知本件竊盜現場，並無「廖董」在場。
     2、證人李正雄即當日收受本批贓物的回收場負責人，於警
        詢時稱：被告開6F-3681號車輛，另名男子開吊車載運
        本批亞管前來，我只知道開吊車的人叫「阿猴」，被告
        說本批亞管是做工程得來的，我不知道本批亞管是贓物
        ，我收受物品都有登記，並提供世清資源回收場收受物
        品登記表1紙供員警偵辦（警卷第15頁）。可知只有被
        告及「阿猴」（即吳候偉）二人前往世清資源回收場銷
        售贓物，並無被告所稱之「廖董」在場。
     3、雖被告97年1月30日警詢時稱：因為「阿猴」（即吳候
        偉）有吊車，我介紹吳候偉給「廖董」，由「廖董」聘
        請我與吳候偉2人，當天早上，吳候偉開吊車，我開自
        己的車子前往金沙文化園區，2人就將亞管載到世清資
        源回收場販售（警卷第2頁）；嗣於同年2月4日警詢時
        則稱：當天我在金門技術學院工作，遇到「廖董」，他
        告訴我金沙文化園區有一批東西，叫我載去賣。然後他
        問我有無開吊車的電話，我就介紹吳候偉給他，是「廖
        董」自己打電話給吳候偉，由我開車載「廖董」先去金
        沙文化園區，然後再開車到東美亭和吳候偉會合去吊這
        批鍍鋅管，之後「廖董」再和我們一起去世清資源回收
        場變賣，在回收場外，「廖董」拿2,000元現金給我，
        拿3,000元現金給吳候偉（警卷第5、6頁）。證人吳候
        偉在偵訊時結證稱：我忘記是被告或被告朋友當天早上
        打電話給我，說是有一批鐵在金沙文化園區要我去載，
        因為我還要載另外一個貨櫃到金門監獄，所以約中午到
        金沙文化園區，到了金沙文化園區，看到2人，被告指
        揮我哪些東西要吊，並跟我說吊去世清資源回收場。被
        告開一台車搭載另1男子跟在我吊車後面，一起去到資
        源回收場，在回收場我把東西卸下，被告給我3,000元
        運費，我就走了（偵卷第15頁）。以被告及吳候偉之陳
        述，看來似乎有另1男子與被告同行，然而：
      、被告第2次警詢時稱：園區現場還有「阿猴」的老婆
          在場等語如前，為何證人吳候偉在偵訊，卻隱匿其配
          偶曾在場之事實？則吳候偉陳述之真實性，已啟人疑
          竇。
      、依檢察官所提出之吳候偉第0000000000號行動電話通
          聯紀錄（本院卷第28頁），顯示96年12月24日上午8
          時36分與吳候偉通話的人，就是被告本人（使用門號
          0000000000）。被告也坦承電話是我打的，對通聯紀
          錄沒有意見（本院卷第54頁），一針見血地戳破了被
          告自己在警詢辯稱：「『廖董』告訴我金沙文化園區
          有一批東西，叫我載去賣。然後他問我有無開吊車的
          電話，我就介紹吳候偉給他，是『廖董』自己打電話
          給吳候偉」（見警卷第5頁）的謊言。
      、凡此均見被告所謂「廖董」者，為被告虛構之人物。
          被告說謊，而證人吳候偉則於事後亦配合被告，捏造
          有另一根本不存在的被告友人，與被告同行。原因無
          他，乃係吳候偉確實僅係單純載運物品並獲致勞務報
          酬之人，恐無端遭受池魚之殃，而附合被告之詞。
     4、綜上，本件竊盜行為人只有被告一人，所謂「廖董」者
        ，為被告虛構之人物，至為明顯，而吳候偉僅係其利用
        竊取財物之工具，而臨時僱用之人，吳候偉之行為，亦
        應視為被告之行為。
（三）、被告有竊盜之故意：
     1、就被告變賣贓物之數量及價格而言：本件被告變賣贓物
        之數量為5,450公斤，價格為46,325元，本件失竊的鍍
        鋅管6英吋有35支、4英吋有10支，6英吋鍍鋅管1支4,00
        0元、4英吋鍍鋅管1支2,000元，業據證人乙○○於警詢
        中陳述明確（警卷第10頁）。則知本件贓物價值至少16
        0,000元以上。被告卻以每公斤8.5元，合計46,325元之
        賤價出售，連被告在本院審理時亦稱：我從事水電工作
        5、6年，本件亞管（鍍鋅管）是作消防、自來水管用，
        向世清資源回收場變賣的價格，是不合理的（本院卷第
        58頁）。顯然被告是在作「無本」的生意，也就是竊取
        他人財物。
     3、從而，被告利用不知情之吳候偉，並親自竊取本件鍍鋅
        管，販售牟利得逞，其竊盜犯行明確，所辯不足採信。
三、本院審酌被告利用從事水電工程之便，僱用不知情之大貨車
    司機，搬運竊取，手段較一般順手牽羊者為最，而且竊取之
    財物價格高達160,000元以上，竟以46,325元之賤價出售，
    犯後又極力否認犯罪，毫無悔意，因認原審依刑法第320條
    第1項論處被告有期徒刑5月及諭知易科罰金之折算標準，認
    事用法並無不合，量刑亦屬妥適，被告上訴意旨任意指摘否
    認犯罪，為無理由，應予駁回。至公訴檢察官更正犯罪事實
    ，將本件簡易判決處刑書關於「及某真實姓名、年籍不詳之
    成年男子共同」、「聯絡」、「推由該男子」等文字刪除（
    本院卷第27頁），原審雖未及審酌，但並不影響判決結果，
    僅由本院更正即可，附此敘明。
據上論斷，應依刑事訴訟法第455條之1第1項、第3項、第368條
，判決如主文。
本案經檢察官席時英到庭執行職務。
中    華    民    國    97    年    7    月      9    日
                  刑事庭審判長  法  官  康樹正
                                法  官  盧軍傑
                                法  官  周美玲
上正本證明與原本無異。
本判決不得上訴。
中    華    民    國    97    年    7    月      9    日
                                書記官  陳鴻璋
附錄論罪科刑法條：
中華民國刑法第320條
意圖為自己或第三人不法之所有，而竊取他人之動產者，為竊盜
罪，處5年以下有期徒刑、拘役或5百元以下罰金。
意圖為自己或第三人不法之利益，而竊佔他人之不動產者，依前
項之規定處斷。
前二項之未遂犯罰之。


司法院資訊處製作；財團法人民間司法改革基金會備份。
